---
title: "Greenhouse-ITS"
author: "Marion Boisseaux"
date: "2022-11-03"
output: html_document
---

# libraries
```{r}
library(tidyr)
library(tidyverse)
library(dplyr)
library(readxl)
library(googlesheets4)
```

#

Dosage sauf les premieres colonne de GH3-10 et GH11

GH1 a fonctionné, préparation du pool ITS pour les individus ayant fonctionnés

Dosage Data

```{r}
# if probelms use:

gs4_auth(scopes = "https://www.googleapis.com/auth/spreadsheets.readonly" )

Dosage_031122 <- googlesheets4::read_sheet("https://docs.google.com/spreadsheets/d/1m63OLFtHUGLw1KRIloehXt0vAXiuDBUd4aB8TQy-arU/edit#gid=0", sheet ="Dosage")

#round 2
Dosage_cayenne_021222 <- googlesheets4::read_sheet("https://docs.google.com/spreadsheets/d/1wgk4jsdtM7grXQWlPa0hYR-TJ5psrywSx8gx6Y847lI/edit#gid=0")

Dosage_cayenne_021222$Column <- 
  
#round3
Dosage_cayenne_010523 <- googlesheets4::read_sheet("https://docs.google.com/spreadsheets/d/1ZKHhOetow3wqgR0QisyS7hZOThb0ba-TAehQwD41VAw/edit#gid=0")
```

#Round 1 - 03/11/2022
##pooled concentrations for GH1
```{r}

GH1 <- Dosage_031122 %>% filter(Plate == 'GH1') %>% dplyr::select(-`Pooled
 concentrations 
ng/µL`, -`Volume per 
individuals
µL`)

#il y a un volume de purifiat max de 22 µL

GH1_success <- GH1 %>% filter(`Volume per
 replicate
  µl` < 20)

GH1_success$Individual <- as.character(GH1_success$Individual)

GH1_success$Individual <- str_sub(GH1_success$Individual, 1, 3)

GH1_success <- GH1_success %>%
  group_by(Individual) %>%
  mutate(PoolConcentration = mean(`Picogreen 
concentration 
ng/µL`))

GH1_success <- GH1_success[!duplicated(GH1_success$Individual), ]

pool <- GH1_success %>%
  mutate(Volume_a_prelever_par_individu = 33.33/PoolConcentration)

pool$Column <- as.character(pool$Column)

```


###write pool GH1
```{r}
write.csv(pool, "C:/Users/marion.boisseaux/Dropbox/Mon PC (Jaboty20)/Documents/DRYER/3-DRYERproject/Greenhouse_data/Microbio/Leaves/ITS/Pool/GH1_pool_ITS.csv")
```

##GH2

```{r}
GH2 <- Dosage_031122 %>% filter(Plate == 'GH2') %>% dplyr::select(-`Pooled
 concentrations 
ng/µL`, -`Volume per 
individuals
µL`)

#il y a un volume de purifiat max de 22 µL

GH2_success <- GH2 %>% filter(`Volume per
 replicate
  µl` < 20)

GH2_success$Individual <- as.character(GH2_success$Individual)

GH2_success$Individual <- str_sub(GH2_success$Individual, 1, 3)

GH2_success <- GH2_success %>%
  group_by(Individual) %>%
  mutate(PoolConcentration = mean(`Picogreen 
concentration 
ng/µL`))

GH2_success <- GH2_success[!duplicated(GH2_success$Individual), ]

pool <- GH2_success %>%
  mutate(Volume_a_prelever_par_individu = 33.33/PoolConcentration)

pool$Column <- as.character(pool$Column)
```

###write pool GH2
```{r}
write.csv(pool, "C:/Users/marion.boisseaux/Dropbox/Mon PC (Jaboty20)/Documents/DRYER/3-DRYERproject/Greenhouse_data/Microbio/Leaves/ITS/Pool/GH2_pool_ITS.csv")
```

Atttention pour GH3-GH10, pas de colonne 1 (yet) ! (dosage pas encore fait)

##GH3

```{r}
GH3 <- Dosage_031122 %>% filter(Plate == 'GH3') %>% dplyr::select(-`Pooled
 concentrations 
ng/µL`, -`Volume per 
individuals
µL`)

#il y a un volume de purifiat max de 22 µL

GH3_success <- GH3 %>% filter(`Volume per
 replicate
  µl` < 22)

GH3_success$Individual <- as.character(GH3_success$Individual)

GH3_success$Individual <- str_sub(GH3_success$Individual, 1, 3)

GH3_success <- GH3_success %>%
  group_by(Individual) %>%
  mutate(PoolConcentration = mean(`Picogreen 
concentration 
ng/µL`))

GH3_success <- GH3_success[!duplicated(GH3_success$Individual), ]

pool <- GH3_success %>%
  mutate(Volume_a_prelever_par_individu = 33.33/PoolConcentration)

pool$Column <- as.character(pool$Column)
```

###write pool GH3
```{r}
write.csv(pool, "C:/Users/marion.boisseaux/Dropbox/Mon PC (Jaboty20)/Documents/DRYER/3-DRYERproject/Greenhouse_data/Microbio/Leaves/ITS/Pool/GH3_pool_ITS.csv")
```

##GH4
```{r}
GH4 <- Dosage_031122 %>% filter(Plate == 'GH4') %>% dplyr::select(-`Pooled
 concentrations 
ng/µL`, -`Volume per 
individuals
µL`)

#il y a un volume de purifiat max de 22 µL

GH4_success <- GH4 %>% filter(`Volume per
 replicate
  µl` < 22)

GH4_success$Individual <- as.character(GH4_success$Individual)

GH4_success$Individual <- str_sub(GH4_success$Individual, 1, 3)

GH4_success <- GH4_success %>%
  group_by(Individual) %>%
  mutate(PoolConcentration = mean(`Picogreen 
concentration 
ng/µL`))

GH4_success <- GH4_success[!duplicated(GH4_success$Individual), ]

pool <- GH4_success %>%
  mutate(Volume_a_prelever_par_individu = 33.33/PoolConcentration)

pool$Column <- as.character(pool$Column)
```

###write pool GH4
```{r}
write.csv(pool, "C:/Users/marion.boisseaux/Dropbox/Mon PC (Jaboty20)/Documents/DRYER/3-DRYERproject/Greenhouse_data/Microbio/Leaves/ITS/Pool/GH4_pool_ITS.csv")
```

##GH5

```{r}
GH5 <- Dosage_031122 %>% filter(Plate == 'GH5') %>% dplyr::select(-`Pooled
 concentrations 
ng/µL`, -`Volume per 
individuals
µL`)

#il y a un volume de purifiat max de 22 µL

GH5_success <- GH5 %>% filter(`Volume per
 replicate
  µl` < 22)

GH5_success$Individual <- as.character(GH5_success$Individual)

GH5_success$Individual <- str_sub(GH5_success$Individual, 1, 3)

GH5_success <- GH5_success %>%
  group_by(Individual) %>%
  mutate(PoolConcentration = mean(`Picogreen 
concentration 
ng/µL`))

GH5_success <- GH5_success[!duplicated(GH5_success$Individual), ]

pool <- GH5_success %>%
  mutate(Volume_a_prelever_par_individu = 33.33/PoolConcentration)

pool$Column <- as.character(pool$Column)
```

###write pool GH5
```{r}
write.csv(pool, "C:/Users/marion.boisseaux/Dropbox/Mon PC (Jaboty20)/Documents/DRYER/3-DRYERproject/Greenhouse_data/Microbio/Leaves/ITS/Pool/GH5_pool_ITS.csv")
```

GH 6 : temoin + pas bien ressorti

```{r}
GH6 <- Dosage_031122 %>% filter(Plate == 'GH6') %>% dplyr::select(-`Pooled
 concentrations 
ng/µL`, -`Volume per 
individuals
µL`)

#il y a un volume de purifiat max de 22 µL

GH6_success <- GH6 %>% filter(`Volume per
 replicate
  µl` < 22)

GH6_success$Individual <- as.character(GH6_success$Individual)

GH6_success$Individual <- str_sub(GH6_success$Individual, 1, 3)

GH6_success <- GH6_success %>%
  group_by(Individual) %>%
  mutate(PoolConcentration = mean(`Picogreen 
concentration 
ng/µL`))

GH6_success <- GH6_success[!duplicated(GH6_success$Individual), ]

pool <- GH6_success %>%
  mutate(Volume_a_prelever_par_individu = 33.33/PoolConcentration)

pool$Column <- as.character(pool$Column)
```

###write pool GH6
```{r}
write.csv(pool, "C:/Users/marion.boisseaux/Dropbox/Mon PC (Jaboty20)/Documents/DRYER/3-DRYERproject/Greenhouse_data/Microbio/Leaves/ITS/Pool/GH6_pool_ITS.csv")
```

GH 7 : r² pas bon

```{r}
GH7 <- Dosage_031122 %>% filter(Plate == 'GH7') %>% dplyr::select(-`Pooled
 concentrations 
ng/µL`, -`Volume per 
individuals
µL`)

#il y a un volume de purifiat max de 22 µL

GH7_success <- GH7 %>% filter(`Volume per
 replicate
  µl` < 22)

GH7_success$Individual <- as.character(GH7_success$Individual)

GH7_success$Individual <- str_sub(GH7_success$Individual, 1, 3)

GH7_success <- GH7_success %>%
  group_by(Individual) %>%
  mutate(PoolConcentration = mean(`Picogreen 
concentration 
ng/µL`))

GH7_success <- GH7_success[!duplicated(GH7_success$Individual), ]

pool <- GH7_success %>%
  mutate(Volume_a_prelever_par_individu = 33.33/PoolConcentration)

pool$Column <- as.character(pool$Column)
```

###write pool GH7
```{r}
write.csv(pool, "C:/Users/marion.boisseaux/Dropbox/Mon PC (Jaboty20)/Documents/DRYER/3-DRYERproject/Greenhouse_data/Microbio/Leaves/ITS/Pool/GH7_pool_ITS.csv")
```


##GH 8


```{r}
GH8 <- Dosage_031122 %>% filter(Plate == 'GH8') %>% dplyr::select(-`Pooled
 concentrations 
ng/µL`, -`Volume per 
individuals
µL`)

#il y a un volume de purifiat max de 22 µL

GH8_success <- GH8 %>% filter(`Volume per
 replicate
  µl` < 22)

GH8_success$Individual <- as.character(GH8_success$Individual)

GH8_success$Individual <- str_sub(GH8_success$Individual, 1, 3)

GH8_success <- GH8_success %>%
  group_by(Individual) %>%
  mutate(PoolConcentration = mean(`Picogreen 
concentration 
ng/µL`))

GH8_success <- GH8_success[!duplicated(GH8_success$Individual), ]

pool <- GH8_success %>%
  mutate(Volume_a_prelever_par_individu = 33.33/PoolConcentration)

pool$Column <- as.character(pool$Column)
```

###write pool GH8
```{r}
write.csv(pool, "C:/Users/marion.boisseaux/Dropbox/Mon PC (Jaboty20)/Documents/DRYER/3-DRYERproject/Greenhouse_data/Microbio/Leaves/ITS/Pool/GH8_pool_ITS.csv")
```

##GH9

```{r}
GH9 <- Dosage_031122 %>% filter(Plate == 'GH9') %>% dplyr::select(-`Pooled
 concentrations 
ng/µL`, -`Volume per 
individuals
µL`)

#il y a un volume de purifiat max de 22 µL

GH9_success <- GH9 %>% filter(`Volume per
 replicate
  µl` < 22)

GH9_success$Individual <- as.character(GH9_success$Individual)

GH9_success$Individual <- str_sub(GH9_success$Individual, 1, 3)

GH9_success <- GH9_success %>%
  group_by(Individual) %>%
  mutate(PoolConcentration = mean(`Picogreen 
concentration 
ng/µL`))

GH9_success <- GH9_success[!duplicated(GH9_success$Individual), ]

pool <- GH9_success %>%
  mutate(Volume_a_prelever_par_individu = 33.33/PoolConcentration)

pool$Column <- as.character(pool$Column)
```

###write pool GH9
```{r}
write.csv(pool, "C:/Users/marion.boisseaux/Dropbox/Mon PC (Jaboty20)/Documents/DRYER/3-DRYERproject/Greenhouse_data/Microbio/Leaves/ITS/Pool/GH9_pool_ITS.csv")
```

##GH10

```{r}
GH10 <- Dosage_031122 %>% filter(Plate == 'GH10') %>% dplyr::select(-`Pooled
 concentrations 
ng/µL`, -`Volume per 
individuals
µL`)

#il y a un volume de purifiat max de 22 µL

GH10_success <- GH10 %>% filter(`Volume per
 replicate
  µl` < 22)

GH10_success$Individual <- as.character(GH10_success$Individual)

GH10_success$Individual <- str_sub(GH10_success$Individual, 1, 3)

GH10_success$Individual[which(GH10_success$Individual== "3 1")] <- 3

GH10_success$Individual[which(GH10_success$Individual== "3 3")] <- 3

GH10_success$Individual[which(GH10_success$Individual== "5 1")] <- 5

GH10_success$Individual[which(GH10_success$Individual== "5 2")] <- 5

GH10_success$Individual[which(GH10_success$Individual== "5 3")] <- 5

GH10_success <- GH10_success %>%
  group_by(Individual) %>%
  mutate(PoolConcentration = mean(`Picogreen 
concentration 
ng/µL`))

GH10_success <- GH10_success[!duplicated(GH10_success$Individual), ]

pool <- GH10_success %>%
  mutate(Volume_a_prelever_par_individu = 33.33/PoolConcentration)

pool$Column <- as.character(pool$Column)
```

###write pool GH10
```{r}
write.csv(pool, "C:/Users/marion.boisseaux/Dropbox/Mon PC (Jaboty20)/Documents/DRYER/3-DRYERproject/Greenhouse_data/Microbio/Leaves/ITS/Pool/GH10_pool_ITS.csv")
```

##GH11
```{r}
GH11 <- Dosage_031122 %>% filter(Plate == 'GH11') %>% dplyr::select(-`Pooled
 concentrations 
ng/µL`, -`Volume per 
individuals
µL`)

#il y a un volume de purifiat max de 22 µL

GH11_success <- GH11 %>% filter(`Volume per
 replicate
  µl` < 22)

GH11_success$Individual <- as.character(GH11_success$Individual)

GH11_success$Individual <- str_sub(GH11_success$Individual, 1, 3)

GH11_success <- GH11_success %>%
  group_by(Individual) %>%
  mutate(PoolConcentration = mean(`Picogreen 
concentration 
ng/µL`))

GH11_success <- GH11_success[!duplicated(GH11_success$Individual), ]

pool <- GH11_success %>%
  mutate(Volume_a_prelever_par_individu = 33.33/PoolConcentration)

pool$Column <- as.character(pool$Column)
```

###write pool GH11
```{r}
write.csv(pool, "C:/Users/marion.boisseaux/Dropbox/Mon PC (Jaboty20)/Documents/DRYER/3-DRYERproject/Greenhouse_data/Microbio/Leaves/ITS/Pool/GH11_pool_ITS.csv")
```

##summary
```{r}
Pool_success <- rbind(GH1_success, GH11_success, GH10_success, GH9_success, GH2_success, GH3_success, GH4_success, GH5_success, GH6_success, GH7_success, GH8_success)

GH1_success <- read.csv("C:/Users/marion.boisseaux/Dropbox/Mon PC (Jaboty20)/Documents/DRYER/3-DRYERproject/Greenhouse_data/Microbio/Leaves/ITS/Pool/GH1_pool_ITS.csv")


GH2_success <- read.csv("C:/Users/marion.boisseaux/Dropbox/Mon PC (Jaboty20)/Documents/DRYER/3-DRYERproject/Greenhouse_data/Microbio/Leaves/ITS/Pool/GH2_pool_ITS.csv")

GH3_success <- read.csv("C:/Users/marion.boisseaux/Dropbox/Mon PC (Jaboty20)/Documents/DRYER/3-DRYERproject/Greenhouse_data/Microbio/Leaves/ITS/Pool/GH3_pool_ITS.csv")

GH4_success <- read.csv("C:/Users/marion.boisseaux/Dropbox/Mon PC (Jaboty20)/Documents/DRYER/3-DRYERproject/Greenhouse_data/Microbio/Leaves/ITS/Pool/GH4_pool_ITS.csv")

GH5_success <- read.csv("C:/Users/marion.boisseaux/Dropbox/Mon PC (Jaboty20)/Documents/DRYER/3-DRYERproject/Greenhouse_data/Microbio/Leaves/ITS/Pool/GH5_pool_ITS.csv")

GH6_success <- read.csv("C:/Users/marion.boisseaux/Dropbox/Mon PC (Jaboty20)/Documents/DRYER/3-DRYERproject/Greenhouse_data/Microbio/Leaves/ITS/Pool/GH6_pool_ITS.csv")

GH7_success <- read.csv("C:/Users/marion.boisseaux/Dropbox/Mon PC (Jaboty20)/Documents/DRYER/3-DRYERproject/Greenhouse_data/Microbio/Leaves/ITS/Pool/GH7_pool_ITS.csv")

GH8_success <- read.csv("C:/Users/marion.boisseaux/Dropbox/Mon PC (Jaboty20)/Documents/DRYER/3-DRYERproject/Greenhouse_data/Microbio/Leaves/ITS/Pool/GH8_pool_ITS.csv")

GH9_success <- read.csv("C:/Users/marion.boisseaux/Dropbox/Mon PC (Jaboty20)/Documents/DRYER/3-DRYERproject/Greenhouse_data/Microbio/Leaves/ITS/Pool/GH9_pool_ITS.csv")

#entered as date 166 but it's indv 9

GH9_success$Individual[GH9_success$Individual == 166] = 9

GH10_success <- read.csv("C:/Users/marion.boisseaux/Dropbox/Mon PC (Jaboty20)/Documents/DRYER/3-DRYERproject/Greenhouse_data/Microbio/Leaves/ITS/Pool/GH10_pool_ITS.csv")

#entered as date

GH10_success$Individual[GH10_success$Individual == 164] = 3

GH10_success$Individual[GH10_success$Individual == 165] = 5

#nothing came out for GH11
#GH11_success <- read.csv("C:/Users/marion.boisseaux/Dropbox/Mon PC (Jaboty20)/Documents/DRYER/3-DRYERproject/Greenhouse_data/Microbio/Leaves/ITS/Pool/GH11_pool_ITS.csv")


Pool_success_round1 <- rbind(GH1_success, GH10_success, GH9_success, GH2_success, GH3_success, GH4_success, GH5_success, GH6_success, GH7_success, GH8_success)


#volume too low: Code 529, 61,
Pool_success_round1 <- Pool_success_round1[!(Pool_success_round1$Individual == "529" | Pool_success_round1$Individual == "61"),]


#volume ok: Code 78
Pool_success_round1[nrow(Pool_success_round1) + 1,] <- c("", "DRYER_greenhouse", "GH3", "E", "5", "78", "ITS", "leaf", "1.21", "33.33", "27", "1", "1.26", "26.4")

Pool_success_round1 <- Pool_success_round1 %>% 
  filter(Individual != 'PCR')


```



#Round 2 - 02/12/2022

##Compo1
```{r}
Compo1 <- Dosage_cayenne_021222 %>% filter(Plate == 'Compo1') %>% dplyr::select(-`Pooled
 concentrations 
ng/µL`, -`Volume per 
individuals
µL`)

#il y a un volume de purifiat max de 22 µL

Compo1 <- Compo1 %>% filter(`Volume per
 replicate
  µl` < 20)


Compo1_success <- Compo1 %>% filter(`Volume per
 replicate
  µl` > 0)

Compo1_success$Individual <- as.character(Compo1_success$Individual)

Compo1_success$Individual <- str_sub(Compo1_success$Individual, 1, 3)

Compo1_success <- Compo1_success %>%
  group_by(Individual) %>%
  mutate(PoolConcentration = mean(`Picogreen 
concentration 
ng/µL`))

Compo1_success <- Compo1_success[!duplicated(Compo1_success$Individual), ]

pool <- Compo1_success %>%
  mutate(Volume_a_prelever_par_individu = 33.33/PoolConcentration)

pool$Column <- as.character(pool$Column)

write.csv(pool, "C:/Users/marion.boisseaux/Dropbox/Mon PC (Jaboty20)/Documents/DRYER/3-DRYERproject/Greenhouse_data/Microbio/Leaves/ITS/Pool/Compo1_pool_ITS_051222.csv")
```

##Compo2
```{r}
Compo2 <- Dosage_cayenne_021222 %>% filter(Plate == 'Compo2') %>% dplyr::select(-`Pooled
 concentrations 
ng/µL`, -`Volume per 
individuals
µL`)

#il y a un volume de purifiat max de 22 µL

Compo2 <- Compo2 %>% filter(`Volume per
 replicate
  µl` < 20)



Compo2_success <- Compo2 %>% filter(`Volume per
 replicate
  µl` > 0)

Compo2_success$Individual <- as.character(Compo2_success$Individual)

Compo2_success$Individual <- str_sub(Compo2_success$Individual, 1, 3)

Compo2_success <- Compo2_success %>%
  group_by(Individual) %>%
  mutate(PoolConcentration = mean(`Picogreen 
concentration 
ng/µL`))

Compo2_success <- Compo2_success[!duplicated(Compo2_success$Individual), ]

pool <- Compo2_success %>%
  mutate(Volume_a_prelever_par_individu = 33.33/PoolConcentration)

pool$Column <- as.character(pool$Column)



write.csv(pool, "C:/Users/marion.boisseaux/Dropbox/Mon PC (Jaboty20)/Documents/DRYER/3-DRYERproject/Greenhouse_data/Microbio/Leaves/ITS/Pool/Compo2_pool_ITS_051222.csv")
```

##TM1

```{r}
TM1 <- Dosage_cayenne_021222 %>% filter(Plate == 'TM1') %>% dplyr::select(-`Pooled
 concentrations 
ng/µL`, -`Volume per 
individuals
µL`)

#il y a un volume de purifiat max de 22 µL

TM1 <- TM1 %>% filter(`Volume per
 replicate
  µl` < 20)


TM1_success <- TM1 %>% filter(`Volume per
 replicate
  µl` > 0)

TM1_success$Individual <- as.character(TM1_success$Individual)

TM1_success$Individual <- str_sub(TM1_success$Individual, 1, 3)

TM1_success <- TM1_success %>%
  group_by(Individual) %>%
  mutate(PoolConcentration = mean(`Picogreen 
concentration 
ng/µL`))

TM1_success <- TM1_success[!duplicated(TM1_success$Individual), ]

pool <- TM1_success %>%
  mutate(Volume_a_prelever_par_individu = 33.33/PoolConcentration)

pool$Column <- as.character(pool$Column)

write.csv(pool, "C:/Users/marion.boisseaux/Dropbox/Mon PC (Jaboty20)/Documents/DRYER/3-DRYERproject/Greenhouse_data/Microbio/Leaves/ITS/Pool/TM1_pool_ITS_051222.csv")
```


##TM2

```{r}
TM2 <- Dosage_cayenne_021222 %>% filter(Plate == 'TM2') %>% dplyr::select(-`Pooled
 concentrations 
ng/µL`, -`Volume per 
individuals
µL`)

#il y a un volume de purifiat max de 22 µL

TM2 <- TM2 %>% filter(`Volume per
 replicate
  µl` < 20)


TM2_success <- TM2 %>% filter(`Volume per
 replicate
  µl` > 0)

TM2_success$Individual <- as.character(TM2_success$Individual)

TM2_success$Individual <- str_sub(TM2_success$Individual, 1, 3)

TM2_success <- TM2_success %>%
  group_by(Individual) %>%
  mutate(PoolConcentration = mean(`Picogreen 
concentration 
ng/µL`))

TM2_success <- TM2_success[!duplicated(TM2_success$Individual), ]

pool <- TM2_success %>%
  mutate(Volume_a_prelever_par_individu = 33.33/PoolConcentration)

pool$Column <- as.character(pool$Column)

write.csv(pool, "C:/Users/marion.boisseaux/Dropbox/Mon PC (Jaboty20)/Documents/DRYER/3-DRYERproject/Greenhouse_data/Microbio/Leaves/ITS/Pool/TM2_pool_ITS_051222.csv")
```

##VS 1

```{r}
VS1 <- Dosage_cayenne_021222 %>% filter(Plate == 'VS1') %>% dplyr::select(-`Pooled
 concentrations 
ng/µL`, -`Volume per 
individuals
µL`)

#il y a un volume de purifiat max de 22 µL

VS1 <- VS1 %>% filter(`Volume per
 replicate
  µl` < 20)


VS1_success <- VS1 %>% filter(`Volume per
 replicate
  µl` > 0)

VS1_success$Individual <- as.character(VS1_success$Individual)

VS1_success$Individual <- str_sub(VS1_success$Individual, 1, 3)

VS1_success <- VS1_success %>%
  group_by(Individual) %>%
  mutate(PoolConcentration = mean(`Picogreen 
concentration 
ng/µL`))

VS1_success <- VS1_success[!duplicated(VS1_success$Individual), ]

pool <- VS1_success %>%
  mutate(Volume_a_prelever_par_individu = 33.33/PoolConcentration)

pool$Column <- as.character(pool$Column)

write.csv(pool, "C:/Users/marion.boisseaux/Dropbox/Mon PC (Jaboty20)/Documents/DRYER/3-DRYERproject/Greenhouse_data/Microbio/Leaves/ITS/Pool/VS1_pool_ITS_051222.csv")
```

##VS 2

```{r}
VS2 <- Dosage_cayenne_021222 %>% filter(Plate == 'VS2') %>% dplyr::select(-`Pooled
 concentrations 
ng/µL`, -`Volume per 
individuals
µL`)

#il y a un volume de purifiat max de 22 µL

VS2 <- VS2 %>% filter(`Volume per
 replicate
  µl` < 20)


VS2_success <- VS2 %>% filter(`Volume per
 replicate
  µl` > 0)

VS2_success$Individual <- as.character(VS2_success$Individual)

VS2_success$Individual <- str_sub(VS2_success$Individual, 1, 3)

VS2_success <- VS2_success %>%
  group_by(Individual) %>%
  mutate(PoolConcentration = mean(`Picogreen 
concentration 
ng/µL`))

VS2_success <- VS2_success[!duplicated(VS2_success$Individual), ]

pool <- VS2_success %>%
  mutate(Volume_a_prelever_par_individu = 33.33/PoolConcentration)

pool$Column <- as.character(pool$Column)

write.csv(pool, "C:/Users/marion.boisseaux/Dropbox/Mon PC (Jaboty20)/Documents/DRYER/3-DRYERproject/Greenhouse_data/Microbio/Leaves/ITS/Pool/VS2_pool_ITS_051222.csv")
```

##IH 1


```{r}
IH1 <- Dosage_cayenne_021222 %>% filter(Plate == 'IH1') %>% dplyr::select(-`Pooled
 concentrations 
ng/µL`, -`Volume per 
individuals
µL`)

#il y a un volume de purifiat max de 22 µL

IH1 <- IH1 %>% filter(`Volume per
 replicate
  µl` < 20)


IH1_success <- IH1 %>% filter(`Volume per
 replicate
  µl` > 0)

IH1_success$Individual <- as.character(IH1_success$Individual)

IH1_success$Individual <- str_sub(IH1_success$Individual, 1, 3)

IH1_success <- IH1_success %>%
  group_by(Individual) %>%
  mutate(PoolConcentration = mean(`Picogreen 
concentration 
ng/µL`))

IH1_success <- IH1_success[!duplicated(IH1_success$Individual), ]

pool <- IH1_success %>%
  mutate(Volume_a_prelever_par_individu = 33.33/PoolConcentration)

pool$Column <- as.character(pool$Column)

write.csv(pool, "C:/Users/marion.boisseaux/Dropbox/Mon PC (Jaboty20)/Documents/DRYER/3-DRYERproject/Greenhouse_data/Microbio/Leaves/ITS/Pool/IH1_pool_ITS_051222.csv")
```

##IH 2


```{r}
IH2 <- Dosage_cayenne_021222 %>% filter(Plate == 'IH2') %>% dplyr::select(-`Pooled
 concentrations 
ng/µL`, -`Volume per 
individuals
µL`)

#il y a un volume de purifiat max de 22 µL

IH2 <- IH2 %>% filter(`Volume per
 replicate
  µl` < 20)


IH2_success <- IH2 %>% filter(`Volume per
 replicate
  µl` > 0)

IH2_success$Individual <- as.character(IH2_success$Individual)

IH2_success$Individual <- str_sub(IH2_success$Individual, 1, 3)

IH2_success <- IH2_success %>%
  group_by(Individual) %>%
  mutate(PoolConcentration = mean(`Picogreen 
concentration 
ng/µL`))

IH2_success <- IH2_success[!duplicated(IH2_success$Individual), ]

pool <- IH2_success %>%
  mutate(Volume_a_prelever_par_individu = 33.33/PoolConcentration)

pool$Column <- as.character(pool$Column)

write.csv(pool, "C:/Users/marion.boisseaux/Dropbox/Mon PC (Jaboty20)/Documents/DRYER/3-DRYERproject/Greenhouse_data/Microbio/Leaves/ITS/Pool/IH2_pool_ITS_051222.csv")
```

#Summary round 2
```{r}

Compo1_success <- read.csv("C:/Users/marion.boisseaux/Dropbox/Mon PC (Jaboty20)/Documents/DRYER/3-DRYERproject/Greenhouse_data/Microbio/Leaves/ITS/Pool/Compo1_pool_ITS_051222.csv")

Compo2_success <- read.csv("C:/Users/marion.boisseaux/Dropbox/Mon PC (Jaboty20)/Documents/DRYER/3-DRYERproject/Greenhouse_data/Microbio/Leaves/ITS/Pool/Compo2_pool_ITS_051222.csv")

TM1_success <- read.csv("C:/Users/marion.boisseaux/Dropbox/Mon PC (Jaboty20)/Documents/DRYER/3-DRYERproject/Greenhouse_data/Microbio/Leaves/ITS/Pool/TM1_pool_ITS_051222.csv")

TM2_success <- read.csv("C:/Users/marion.boisseaux/Dropbox/Mon PC (Jaboty20)/Documents/DRYER/3-DRYERproject/Greenhouse_data/Microbio/Leaves/ITS/Pool/TM2_pool_ITS_051222.csv")

VS2_success <- read.csv("C:/Users/marion.boisseaux/Dropbox/Mon PC (Jaboty20)/Documents/DRYER/3-DRYERproject/Greenhouse_data/Microbio/Leaves/ITS/Pool/VS2_pool_ITS_051222.csv")

VS1_success <- read.csv("C:/Users/marion.boisseaux/Dropbox/Mon PC (Jaboty20)/Documents/DRYER/3-DRYERproject/Greenhouse_data/Microbio/Leaves/ITS/Pool/VS1_pool_ITS_051222.csv")

IH1_success <- read.csv("C:/Users/marion.boisseaux/Dropbox/Mon PC (Jaboty20)/Documents/DRYER/3-DRYERproject/Greenhouse_data/Microbio/Leaves/ITS/Pool/IH1_pool_ITS_051222.csv")

IH2_success <- read.csv("C:/Users/marion.boisseaux/Dropbox/Mon PC (Jaboty20)/Documents/DRYER/3-DRYERproject/Greenhouse_data/Microbio/Leaves/ITS/Pool/IH2_pool_ITS_051222.csv")

Pool_success2 <- rbind(Compo1_success, Compo2_success, TM1_success, TM2_success, VS2_success, VS1_success, IH1_success, IH2_success)

Pool_success2 <- Pool_success2 %>% 
  filter(Individual != 'PCR') %>%
  mutate(Volume_a_prelever_par_individu = 33.33/PoolConcentration)

write.csv(Pool_success, "C:/Users/marion.boisseaux/Dropbox/Mon PC (Jaboty20)/Documents/DRYER/3-DRYERproject/Greenhouse_data/Microbio/Leaves/ITS/Pool/IH2_pool_success_ITS_051222.csv")
```

#Counting what samples we have
```{r}
Indv <- googlesheets4::read_sheet("https://docs.google.com/spreadsheets/d/149M2FuvhAEsOysrsdpfIEvobh7W2pM7e105BK0y58G8/edit#gid=0", sheet = "Individuals") %>% select(Code, Treatment, Species)

Time <- googlesheets4::read_sheet("https://docs.google.com/spreadsheets/d/149M2FuvhAEsOysrsdpfIEvobh7W2pM7e105BK0y58G8/edit#gid=0", sheet = "Extraction_Leaves") %>% select(Code, Time)

#Round 1

Pool_success_round1 <- Pool_success_round1 %>%
  rename(Code = Individual) %>%
  select(Code) %>%
  mutate(Marker = "ITS") %>%
  mutate(Organ = "Leaf")



Pool_success_round1$Code <- as.numeric(Pool_success_round1$Code)

ITS_round1 <- left_join(Pool_success_round1, Indv, by= "Code")

#Round 2
Pool_success_051222 <- Pool_success %>% 
  rename(Code = Individual) %>% 
  select(Code) %>%
  mutate(Marker = "ITS") %>%
  mutate(Organ = "Leaf")


Pool_success_051222 <- as.data.frame(Pool_success_051222)

Pool_success_051222$Code <- as.numeric(Pool_success_051222$Code)

ITS <- left_join(Pool_success_051222, Indv, by = "Code")

ITS_ALL <- rbind(ITS, ITS_round1) %>% left_join(Time)

#checks

counts <- ITS_ALL %>% 
  group_by(Species) %>% 
  count(Species, Time, Treatment) %>% na.omit()

write.csv(counts,"C:/Users/marion.boisseaux/Dropbox/Mon PC (Jaboty20)/Documents/DRYER/3-DRYERproject/Greenhouse_data/Microbio/Leaves/ITS/Pool/Pool_number_of_samples.csv" )
```

#Round 3 - 05/01/2023



##Plaque 1
```{r}
pl1 <- Dosage_cayenne_010523 %>% filter(Plate == 'Pl1') %>% dplyr::select(-`Pooled
 concentrations 
ng/µL`, -`Volume per 
individuals
µL`)

#il y a un volume de purifiat max de 22 µL

pl1 <- pl1 %>% filter(`Volume per
 replicate
  µl` < 14) #car dosage fait 3 fois (3*3 µL)


pl1_success <- pl1 %>% filter(`Volume per
 replicate
  µl` > 0)

pl1_success$Individual <- as.character(pl1_success$Individual)

pl1_success$Individual <- str_sub(pl1_success$Individual, 1, 3)

pl1_success <- pl1_success %>%
  group_by(Individual) %>%
  mutate(PoolConcentration = mean(`Picogreen 
concentration 
ng/µL`))

pl1_success <- pl1_success[!duplicated(pl1_success$Individual), ]

pool <- pl1_success %>%
  mutate(Volume_a_prelever_par_individu = 33.33/PoolConcentration)

pool$Column <- as.character(pool$Column)

write.csv(pool, "C:/Users/marion.boisseaux/Dropbox/Mon PC (Jaboty20)/Documents/DRYER/3-DRYERproject/Greenhouse_data/Microbio/Leaves/ITS/Pool/pl1_pool_ITS_05012023.csv")
```

##Plaque 2
```{r}
pl2 <- Dosage_cayenne_010523 %>% filter(Plate == 'Pl2') %>% dplyr::select(-`Pooled
 concentrations 
ng/µL`, -`Volume per 
individuals
µL`)

#il y a un volume de purifiat max de 22 µL

pl2 <- pl2 %>% filter(`Volume per
 replicate
  µl` < 20) #car dosage fait 3 fois (3*3 µL)


pl2_success <- pl2 %>% filter(`Volume per
 replicate
  µl` > 0)

pl2_success$Individual <- as.character(pl2_success$Individual)

pl2_success$Individual <- str_sub(pl2_success$Individual, 1, 3)

pl2_success <- pl2_success %>%
  group_by(Individual) %>%
  mutate(PoolConcentration = mean(`Picogreen 
concentration 
ng/µL`))

pl2_success <- pl2_success[!duplicated(pl2_success$Individual), ]

pool <- pl2_success %>%
  mutate(Volume_a_prelever_par_individu = 33.33/PoolConcentration)

pool$Column <- as.character(pool$Column)

pool <- pool %>% filter(Individual != 774) #deja mis en fait round precedent
pool <- pool %>% filter(Individual != 602) #deja mis en fait round precedent
pool <- pool %>% filter(Individual != '34 ') #deja mis en fait round precedent

write.csv(pool, "C:/Users/marion.boisseaux/Dropbox/Mon PC (Jaboty20)/Documents/DRYER/3-DRYERproject/Greenhouse_data/Microbio/Leaves/ITS/Pool/pl2_pool_ITS_05012023.csv")
```

#Counting what samples we have
```{r}
Indv <- googlesheets4::read_sheet("https://docs.google.com/spreadsheets/d/149M2FuvhAEsOysrsdpfIEvobh7W2pM7e105BK0y58G8/edit#gid=0", sheet = "Individuals") %>% select(Code, Treatment, Species)

Time <- googlesheets4::read_sheet("https://docs.google.com/spreadsheets/d/149M2FuvhAEsOysrsdpfIEvobh7W2pM7e105BK0y58G8/edit#gid=0", sheet = "Extraction_Leaves") %>% select(Code, Time)

#Round 1

Pool_success_round1 <- Pool_success_round1 %>%
  rename(Code = Individual) %>%
  select(Code) %>%
  mutate(Marker = "ITS") %>%
  mutate(Organ = "Leaf")



Pool_success_round1$Code <- as.numeric(Pool_success_round1$Code)

ITS_round1 <- left_join(Pool_success_round1, Indv, by= "Code")

#Round 2
Pool_success2 <- Pool_success2 %>% 
  rename(Code = Individual) %>% 
  select(Code) %>%
  mutate(Marker = "ITS") %>%
  mutate(Organ = "Leaf")


Pool_success2 <- as.data.frame(Pool_success2)

Pool_success2$Code <- as.numeric(Pool_success2$Code)

ITS <- left_join(Pool_success2, Indv, by = "Code")

#round 3
pl1_success <- read.csv("C:/Users/marion.boisseaux/Dropbox/Mon PC (Jaboty20)/Documents/DRYER/3-DRYERproject/Greenhouse_data/Microbio/Leaves/ITS/Pool/pl1_pool_ITS_05012023.csv")

pl2_success <- read.csv("C:/Users/marion.boisseaux/Dropbox/Mon PC (Jaboty20)/Documents/DRYER/3-DRYERproject/Greenhouse_data/Microbio/Leaves/ITS/Pool/pl2_pool_ITS_05012023.csv")

Pool_success3 <- rbind(pl1_success, pl2_success)

Pool_success3 <- Pool_success3 %>%
  rename(Code = Individual) %>%
  select(Code) %>%
  mutate(Marker = "ITS") %>%
  mutate(Organ = "Leaf")


Pool_success3 <- Pool_success3[-24,]


Pool_success3$Code <- as.numeric(Pool_success3$Code)

ITS_round3 <- left_join(Pool_success3, Indv, by= "Code")

ITS_ALL <- rbind(ITS, ITS_round1, ITS_round3) %>% left_join(Time) %>% na.omit()

write.csv(ITS_ALL,"C:/Users/marion.boisseaux/Dropbox/Mon PC (Jaboty20)/Documents/DRYER/3-DRYERproject/Greenhouse_data/Microbio/Leaves/ITS/Pool/ITS_ALL.csv" )

#checks

counts <- ITS_ALL %>% 
  group_by(Species) %>% 
  count(Species, Time, Treatment) %>% na.omit()

write.csv(counts,"C:/Users/marion.boisseaux/Dropbox/Mon PC (Jaboty20)/Documents/DRYER/3-DRYERproject/Greenhouse_data/Microbio/Leaves/ITS/Pool/Pool_number_of_samples2.csv" )
```
